【裁判字號】    92,交抗,736
【裁判日期】    921028
【裁判案由】    違反道路交通管理處罰條例
【裁判全文】
臺灣高等法院交通事件裁定                        九十二年度交抗字第七三六號
    抗  告  人
    即受處分人     甲○○
右抗告人因違反道路交通管理處罰條例案件，不服台灣板橋地方法院中華民國九十二
年五月二十九日裁定（九十二年度交聲字第六四○號；原處分案號：北監自裁字第裁
四０－Ｚ00000000號），提起抗告，本院裁定如左：
    主  文
抗告駁回。
    理  由
一、按貨車行駛高速公路，裝載之貨物，應嚴密覆蓋、紮捆牢固。又汽車行駛高速公
    路而不遵管制之規定者，處汽車駕駛人新台幣（以下同）三千元以上六千元以下
    罰鍰，有第三十三條之情形者，除依原條款處罰鍰外，並予記違規點數一點，為
    高速公路交通管制規則第十八條第一項第一款前段、道路交通管理處罰條例第三
    十三條第一項、第六十三條第一項第一款所明定。
二、本件原裁定略以：異議人即受處分人甲○○於前開時、地，裝載貨物（塑膠管）
    擅自放下後欄板之行為，經國道公路警察局第七隊警員當場舉發，嗣異議人向原
    處罰機關提出申訴，處罰機關遂函復告以本案執勤員警舉發該車是項違規時，該
    車裝載塑膠管因超出後欄板，而將後欄板放下，致塑膠管不穩妥（行駛途中有掉
    落之虞），影響後方行車安全等情，有公警交字第Ｚ00000000號舉發違
    反道路交通管理事件通知單、公警國七交字第０九一００九三六六號書函各一份
    附卷可稽。異議人於九十一年十一月一日之申訴單中，亦自承其貨車車身長五˙
    四米，為警查獲當時係載運五˙八米長之八吋塑膠管十七支，足徵異議人所載運
    之塑膠管長度，顯已逾其貨車之車身長度，再觀諸異議人聲明異議狀所附之三幀
    照片影本，可知異議人於裝載本件逾車身長度之塑膠管時，復將後欄板放下，於
    行駛途中自不無掉落之虞，應堪以認定。再者，大貨車裝載貨物穩妥之規定乃在
    確保行車安全，是否穩妥、有無掉落之虞應由一般經驗客觀判斷，非由行為人主
    觀認定，是異議人空言徒以穩固可靠無掉落之虞云云置辯，尚不足採信。因認原
    處分機關依道路交通管理處罰條例第三十三條第一項及第六十三條第一項第一款
    規定，裁處罰鍰三千元並記違規點數一點，核無違誤，量罰亦甚妥適，應予維持
    ，因認本件聲明異議為無理由，而裁定駁回聲明異議等語。
三、抗告意旨略以：抗告人因行駛中線車道被員警隨後跟隨二公里才被攔下開單（占
    用中線車道）抗告人不服與員警理論，才導致員警不滿，因而分開兩張罰單，抗
    告人為貨車司機載貨，是否有掉落之虞應由一般客觀經驗判斷，抗告人自身為貨
    車司機，難道自己不會特別注意？為此提起抗告云云。
四、經查本件抗告人即受處分人甲○○於前開時、地，裝載貨物（塑膠管）擅自放下
    後欄板之行為，經國道公路警察局第七隊警員當場舉發，嗣抗告人向處罰機關提
    出申訴，處罰機關遂函復告以本案執勤員警舉發該車是項違規時，該車裝載塑膠
    管因超出後欄板，而將後欄板放下，致塑膠管不穩妥（行駛途中有掉落之虞），
    影響後方行車安全等情，有公警交字第Ｚ00000000號舉發違反道路交通
    管理事件通知單、公警國七交字第０九一００九三六六號書函各一份附卷可稽。
    異議人於九十一年十一月一日之申訴單中，亦自承其貨車車身長五˙四米，為警
    查獲當時係載運五˙八米長之八吋塑膠管十七支，足徵抗告人所載運之塑膠管長
    度，顯已逾其貨車之車身長度，再觀諸抗告人聲明異議狀所附之三幀照片影本，
    可知抗告人於裝載本件逾車身長度之塑膠管時，復將後欄板放下，於行駛途中自
    不無掉落之虞，應堪以認定。再者，大貨車裝載貨物穩妥之規定乃在確保行車安
    全，是否穩妥、有無掉落之虞應由一般經驗客觀判斷，非由行為人主觀認定，是
    抗告人空言徒以穩固可靠無掉落之虞等語置辯，尚不足採。原裁定因認原處分機
    關依道路交通管理處罰條例第三十三條第一項及第六十三條第一項第一款規定，
    裁處罰鍰三千元並記違規點數一點，核無違誤，量罰亦甚妥適，應予維持，本件
    聲明異議為無理由，業經原審裁定予以駁回在案。揆諸抗告人前揭抗告意旨，仍
    執陳詞辯稱其因行駛中線車道被員警隨後跟隨二公里才被攔下開單，抗告人不服
    與員警理論，才導致員警不滿，其為貨車司機載貨，是否有掉落之虞應由一般客
    觀經驗判斷云云，指摘原裁定不當，其抗告為無理由，應予駁回。
五、據上論結，應依道路交通案件處理辦法第二十六條，刑事訴訟法第四百十二條，
    裁定如主文。
中      華      民      國    九十二    年      十      月    二十八    日
                              台灣高等法院交通法庭
                                  審判長法  官  陳  正  雄
                                        法  官  許  宗  和
                                        法  官  許  錦  印
右正本證明與原本無異。
不得再抗告。
                                        書記官  楊  妙  恩
中      華      民      國    九十二    年      十      月     三十     日


司法院資訊處製作；財團法人民間司法改革基金會備份。
